臺灣澎湖地方法院刑事判決　　　　　　 94年度交簡上字第2號
　　上　訴　人　臺灣澎湖地方法院檢察署檢察官
　　被　　　告　乙○○　男　3.
上列上訴人因被告業務過失傷害案件，對本院中華民國94年1月
25日93年度馬交簡字第31號第一審刑事簡易判決（聲請簡易判決
處刑書案號：93年度偵字第192號）不服，提起上訴，本院合議
庭為第二審判決如下：
    主      文
上訴駁回。
    事      實
一、乙○○為「志興企業行」雇用之大貨車司機，為從事駕駛業
    務之人。其於民國92年12月21日上午9時53分許，駕駛車號
    VT-673號大貨車，沿澎湖縣203號道路由西往東方向行駛，
    行經該路段3.3公里交岔路口時，本應注意汽車行駛至交岔
    路口，轉彎車應讓直行車先行，且依當時情形，又無不能注
    意之情事，竟疏未注意上開規定，貿然左轉，適有亦疏未注
    意行經閃光號誌路口，應減速慢行之丙○○○，騎乘車號
    WXS-878號輕型機車，自同路段由東向西方向而來，兩車因
    而發生碰撞，致丙○○○人車倒地，受有右側口角撕裂傷、
    右耳撕裂傷之傷害。又乙○○發覺肇事後，隨即報警，自首
    接受裁判。
二、案經丙○○○訴由澎湖縣警察局馬公分局報請臺灣澎湖地方
    法院檢察署檢察官聲請簡易判決處刑。
    理      由
一、前揭犯罪事實，業據被告乙○○坦白承認（本院卷第20頁）
    ，核與告訴人丙○○○、現場目擊證人陳明芳指述之情節相
    符，並有道路交通事故調查報告表、道路交通事故現場圖、
    現場照片在卷可稽。而告訴人丙○○○確因本件車禍受有右
    側口角撕裂傷、右耳撕裂傷等傷害，亦有驗傷證明書附卷可
    參。
二、按汽車行駛至交岔路口，轉彎車應讓直行車先行，道路交通
    安全規則第102條第1項第6款定有明文。被告係有駕駛執照
    之人，有駕駛執照附卷可稽，自明知上開規定，且依當時情
    況並無不能注意之情形，竟疏未注意，貿然左轉以致肇事，
    其有過失應甚為明確。且本件車禍經送請臺灣省高屏澎區車
    輛行車事故鑑定委員會鑑定肇事原因，該會亦認定被告駕駛
    大貨車左轉未讓直行車先行為肇事主因，告訴人駕駛輕機車
    行經閃光號誌路口未減速慢行為肇事次因等情，有該委員會
    93年9月17日高屏澎鑑字第931495號函及所附鑑定意見書可
    稽。告訴人就本件車禍之發生雖同有過失，但此係民事責任
    上過失相抵之問題，並無礙被告於刑法上過失責任之成立。
    又被告之過失行為與告訴人受傷間有相當因果關係，本件事
    證已臻明確，被告犯行足堪認定。
三、被告乙○○係以駕駛大貨車為業，為從事業務之人。核其所
    為，係犯刑法第284條第2項前段之業務過失傷害罪。公訴人
    雖認被告過失肇事行為，尚導致告訴人右耳聽力喪失，被告
    係觸犯刑法第284條第2項後段之業務過失重傷害罪嫌，然經
    本院向國軍澎湖醫院查詢告訴人聽力減損狀況，該院略覆以
    ：告訴人於81年3月12日即經診斷患有右耳混合性聽障、右
    側耳鳴、告訴人於81年所作聽力圖顯示右耳聽損約47分貝，
    93 年所作聽力圖則顯示右耳聽損約在100分貝，然因時隔多
    年，告訴人中間並無追蹤聽力，無法正確診斷係因原本聽力
    退化或疾病、外傷所致，有該院93年11月4日醫親字第09200
    01957號函、93年11月22日醫親字第0930002072號函附卷可
    稽，是以，尚不能證明告訴人右耳聽力喪失，係遭此車禍所
    致，本院即難認告訴人因此車禍受有重傷之結果，惟其基本
    事實相同，本院爰變更起訴法條予以審理。又被告發覺肇事
    後，隨即報警，自首接受裁判，應依刑法第62條前段規定，
    減輕其刑。原審依據刑事訴訟法第449條第1項前段、第300
    條，刑法第284條第2項前段、第62條前段、第41條第1項前
    段，罰金罰鍰提高標準條例第1條前段、第2條等法律規定，
    審酌被告過失之程度，告訴人所受之傷勢，及其犯後態度，
    未與告訴人達成民事和解等一切情狀，量處拘役50日，如易
    科罰金，以300元折算1日，認事用法俱無不合，量刑亦稱妥
    適。上訴意旨雖以：告訴人因遭此車禍，右耳聽力喪失，已
    達到重傷之程度，原審認為被告僅構成業務過失傷害罪名，
    有所不當，被告應已構成業務過失重傷害罪名，且原審判處
    被告拘役50日，亦量刑過輕等語。惟本件並不能證明告訴人
    右耳聽力喪失係遭此車禍所致，已如前述，原審認定被告僅
    構成業務過失傷害罪名，並無不當。本院復斟酌告訴人就
    本件車禍亦同有過失等情節，認原審量刑應屬適切，上訴意
    旨指摘原判決不當，難認有理由，應予駁回。
據上論斷，應依刑事訴訟法第455條之1第1項、第3項、第368條
，判決如主文。
本案經檢察官甲○○到庭執行職務。
中　　華　　民　　國　　94　　年　　7 　　月　　25　　日
                  刑事庭  審判長法  官  管安露
                                法  官  陳介安
                                法  官  李宛玲
以上正本係照原本作成。
本件不得上訴。
中　　華　　民　　國　　94　　年　　7 　　月　　26　　日
                                書記官  莊茹茵
論罪科刑條文：
刑法第284條第2項：
從事業務之人，因業務上之過失傷害人者，處 1 年以下有期徒刑
、拘役或1 千元以下罰金，致重傷者，處 3 年以下有期徒刑、
拘役或2千元以下罰金。
